【裁判字號】    90,上訴,1369
【裁判日期】    901231
【裁判案由】    偽造文書等
【裁判全文】
臺灣高等法院高雄分院刑事判決                  九十年度上訴字第一三六九號
    上  訴  人
    即  被  告  丁○○
右上訴人因偽造文書等案件，不服臺灣高雄地方法院八十九年度易更字第七號中華民
國九十年七月六日第一審判決（起訴案號：臺灣高雄地方法院檢察署八十九年度偵字
第一三三八號，併辦案號：同署八十八年度偵字第二四二一三、二六一一四號，八十
九年度偵字第二四五二一號），提起上訴，本院判決如左：
      主  文
原判決撤銷。
丁○○連續行使偽造私文書，足以生損害於他人，處有期徒刑壹年貳月，如附表所示
偽造甲○○之署名共計參拾參枚均沒收；又以詐術得財產上不法之利益，處有期徒刑
參月。應執行有期徒刑壹年肆月，如附表所示偽造甲○○之署名共計參拾參枚均沒收
。
      事  實
一、丁○○明知其因經商失敗，並無固定收入，資力不佳，竟基於意圖為自己不法之
    所有及行使偽造私文書之概括犯意，連續於左列時、地，詐取財物及行使偽造私
    文書：
  (一)八十八年四月間，因得知甲○○持有第一商業銀行所核發，卡號為四五四一─八
    五七○─三○六九─八一一三號信用卡（普卡），欲辦理變更為（金卡）之手續
    ，乃向甲○○諉稱可為之代辦，使甲○○不疑而交付該信用卡（普卡）予丁○○
    ，詎丁○○竟於附表所示之時、地，持該信用卡（普卡）向各特約商店刷卡消費
    共計新臺幣（下同）六萬七千三百七十一元（各特約商店、消費金額均詳如附表
    ），並多次在信用卡（普卡）簽帳單（二聯式或三聯式，各如附表所示）上偽簽
    如附表所示甲○○署名共計三十三枚，偽造完成甲○○名義之簽帳單後，連續持
    以交付如附表所示家福股份有限公司等特約商店，轉向第一商業銀行申請信用卡
    （普卡）消費款，使家福股份有限公司等特約商店人員，因而陷於錯誤，誤以為
    係持卡人甲○○刷卡簽帳，而交付丁○○盜刷之各類商品，丁○○藉此詐取上開
    價額等值之財物得手，足生損害於甲○○及第一商業銀行。
  (二)八十八年五月間，丁○○得知甲○○欲辦理額度為四十萬元之信用貸款，即向甲○○佯稱可為其代辦，並訛稱須預繳保險費一萬七千五百元及服務費三千五百元
    ，致甲○○信以為真而陷於錯誤，在高雄市苓雅區○○○路六十四巷二十三之四
    號五樓住處，交付上開款項予丁○○，嗣因丁○○始終未能依約辦妥信用貸款事
    宜，且多次催促未能返還上開費用，甲○○始知受騙。
  (三)八十八年九月十八日，丁○○在高雄市苓雅區○○○路某處，明知其所持有來源
    不明無法兌現，將於八十八年十一月二十日以後集中退票，付款人為遠東商業銀
    行高雄五福分行，帳號為六二○─三號，發票日係八十八年十二月三十日，面額
    為十二萬七千四百二十元，發票人為白宮洋行林炎錕之支票一紙，向丙○○佯稱
    欲將該紙支票作為給付乙○○房屋買賣（此部份不成立詐欺，如後所述）部分價
    金十萬元，並以其票面餘額二萬五千元，向丙○○借款二萬五千元，使丙○○信
    以為真陷於錯誤，而交付二萬五千元，嗣於八十八年十月八日，丁○○假稱翌日
    必返還借款為由，向丙○○取回該紙支票，並以其所簽發同面額之本票一紙供擔
    保，惟到期日屆至後，亦因無法兌現，丙○○方知有詐。
  (四)八十八年十月十四日，丁○○明知已無給付貨款能力，猶以電話向戊○○訂購價
    值三萬七千五百元之電腦設備，並於戊○○依約送貨至高雄市○○區○○街四十
    七號三樓時，簽發到期日為八十八年十一月六日，同貨款面額之本票一紙，使戊○○誤以為丁○○屆期必能給付貨款，而交付上開電腦設備，迨到期日屆至後，
    丁○○並未依約付款，幾經戊○○催索，丁○○復於八十九年二月二十日，在高
    雄市○○○路一四五之一號持其明知來源不明，且將於八十九年二月二十三日以
    後集中退票，付款人為臺灣銀行永和分行，帳號為五四六○二號，面額為三萬七
    千五百元，發票人為佰慶行劉嘉陸之支票一紙，交付予戊○○，藉使戊○○暫緩
    對其追索，嗣戊○○於發票日屆至提示後，亦未獲付款，始知被騙。
二、丁○○又因閱報得知乙○○所有門牌號碼為高雄市○○區○○街四十七號三樓房
    屋正欲出租，明知已無購屋資力，竟另行起意，而意圖為自己取得上述房屋占有
    使用之不法利益，於八十八年六月一日，在高雄市○○區○○路附近，向乙○○
    佯稱願以二百十四萬元之代價，購買前開房屋及所座落土地應有部分，使乙○○
    信以為真，而與丁○○約定自簽約之日起，丁○○取得上開房屋之占有使用，應
    付之部分買賣價金則分六月，每月給付五千元，計三萬元，第七個月後再付款七
    萬元，餘額向銀行貸款清償，丁○○尚應負擔取得房屋占有使用後之原有銀行貸
    款利息。詎丁○○取得占有使用後全然未依約履行，經多次交涉，丁○○竟於八
    十八年八月二日，在高雄市○○路與廣州街口，訛以交付其明知係來源不明，無
    法兌現，且將於八十八年八月二十二日以後集中退票（即俗稱之芭樂票），付款
    人為中興商業銀行三民分行，帳號為六九四二號，發票日八十八年九月二十日，
    面額為三萬六千五百元，發票人為楊金柱之支票一紙，搪塞為將於發票日履行付
    款義務之意，使乙○○不疑有他，以為丁○○於支票發票日屆至必能兌現所應給
    付之款項，而允其繼續占有使用該屋，惟至發票日後，乙○○提示該支票未獲付
    款，始知受騙，而於八十八年十月二日提出告訴，丁○○仍未搬遷，詐取約一年
    期間占有使用之不法利益。
三、案經臺灣高雄地方法院檢察署檢察官偵查起訴及移送併辦。
      理  由
一、訊據上訴人即被告丁○○於本院調查中固供承其持告訴人甲○○申領卡號為四五
    四一─八五七○─三○六九─八一一三號信用卡，於附表一至五、八至十三所示
    時、地，盜刷消費詐購商品，並於信用卡簽帳單上偽簽告訴人甲○○署名等情，
    惟辯稱此係蔡代書帶伊去刷卡，另附表六、七消費，非伊盜刷云云；又固供認曾
    向告訴人甲○○以辦理信用貸款為由，取得保險費一萬七千五百元及服務費三千
    五百元，亦曾持客票向告訴人丙○○商借支票差額二萬五千元，迄今尚未清償，
    另亦曾向告訴人戊○○訂購上開價額之電腦設備亦未付款等情，然均否認有何詐
    欺取財犯行，辯稱告訴人甲○○所交付之二萬一千元保險費及服務費，伊皆有交
    給蔡代書，而後來蔡代書未辦成，亦未退款給伊；伊所交付告訴人丙○○及戊○○之支票，係伊所收取之客票，於收受之初並不知該支票係無法兌現之俗稱芭樂
    票；另雖供承占有使用告訴人乙○○前述房屋一節，然辯稱並不知所交付之支票
    係無法兌現云云。
二、經查：
  (一)被告確有於附表所示之時、地，持告訴人甲○○信用卡（普卡）向各特約商店刷
    卡消費共計六萬七千三百七十一元（各特約商店、消費金額均詳如附表），並多
    次在信用卡（普卡）簽帳單（二聯式或三聯式，各如附表所示）上偽簽如附表所
    示甲○○署名共計三十三枚，偽造完成甲○○名義之簽帳單後，連續持以交付如
    附表所示家福股份有限公司等特約商店，轉向第一商業銀行申請信用卡（普卡）
    消費款，使家福股份有限公司等特約商店人員，交付被告盜刷之各類商品，被告
    藉此詐取上開價額等值之財物等情，業據告訴人甲○○迭於偵查（見第二四五二
    一號偵查卷第二七頁反面）、原審（見原審卷第三八、六五、一三０頁）指訴明
    確，並有簽帳單影本五紙（見原審卷第一三七頁所附三張係附表編號九至十一消
    費所偽簽；原審卷第一六七頁所附二張係附表編號七、八消費所偽簽）、特約商
    店基本資料三紙（見原審卷第一四四至一四六頁）、消費明細表三紙（見同上偵
    查卷第四至六頁）、消費帳單銀行對照表（見原審卷第一六三頁，其中表內四月
    二十日，金額八百七十一元帳款，係告訴人甲○○自己消費，見原審卷第三九頁
    之陳述，此部份應予扣除；又表內五月十二日怡媛精品服飾，接連二筆金額二千
    元帳款，應係同一筆，亦據中國信託具狀陳明，見原審卷第一六一頁，此部份應
    予扣除一筆帳款）附卷可稽，雖附表編號六之簽帳單因銀行及商店均未保存，無
    法調閱（見本院卷第四一頁之香港上海匯豐銀行台北分行九十年九月二十六日第
    一二三五號函），然被告業已供承附表七之簽帳單（見原審卷第一六七頁）之甲○○屬名係伊所為（見本院卷第八四頁），佐以附表編號六、七消費款，均係同
    一日所為，而被告於原審係供稱係由「林代書」所為（見原審卷第一五五頁），
    但於本院又稱係「蔡代書」（見本院卷第七七頁），均未能陳明該代書之真實姓
    名資料以供調查其辯詞是否可採，益徵其所辯，應係臨訟杜撰之語，委無足採，
    足證附表編號六、七之消費款簽帳單均屬被告偽簽告訴人甲○○署押刷卡所為無
    訛。此外附表編號一至六、十二至十三之消費簽帳單，已逾保存期間，未能調取
    等情，亦據第一銀行九十年三月二十七日第二八００號函附在卷（見原審卷第一
    ０二頁），而參酌被告前揭自白，被告於附表所示時、地，持告訴人甲○○前揭
    信用卡，向各特約商店盜刷詐取共值六萬七千一百三十九元商品之事實，足堪認
    定。
  (二)被告如何取得告訴人甲○○辦理信用貸款所繳交保險費及服務費之情，業經告訴
    人甲○○指訴如前，且被告均始終無法提出該名代書之詳細年籍資料，以供查證
    所辯是否屬實，另觀諸被告於偵查中陳稱：辦理信用貸款係「劉代書」（見第二
    四五二一號偵查卷第二八頁反面），嗣於原審改稱係「林代書」，復於本院調查
    中另稱係「蔡代書」云云，足證被告所辯代書取款未為辦理云云，顯屬臨訟杜撰
    ，推諉之詞。
  (三)被告所持有交付予告訴人丙○○面額十二萬七千四百二十元、戊○○面額三萬七
    千五百元及乙○○面額三萬六千五百元等三紙支票，屆期提示均遭退票各情，業
    據告訴人丙○○於偵查（見第二四二一三號偵查卷第十五、二十頁，第二六一一
    四號偵查卷第六反面）、原審（見原審卷第二一、三五、六四、一二九頁）；告
    訴人戊○○於其所提自訴案件調查中（見原審自訴影卷第十四頁）、原審（見原
    審卷第三七、六五、一二九、一五三頁）；告訴人乙○○於偵查（見第二四二一
    三號偵查卷第十四頁反面）及原審（見原審卷第二一、三四、六四、一二九、一
    五四頁）指證歷歷，並有告訴人丙○○提出之支票、本票影本（見第二六一一四
    號偵查卷第八、九頁），及告訴人戊○○提出之訂貨單各一紙、支票、退票理由
    單影本（見原審自訴影卷第六至八頁），及告訴人乙○○提出之土地房屋買賣契
    約書、支票、退票理由單影本（見第二四二一三號偵查卷第五至八頁）在卷可稽
    ，又上述支票開戶及退票情形如下：
  １、付款人為遠東商業銀行高雄五福分行，所使用之六二○─三號支票存款帳戶，
      係發票人白宮洋行林炎錕於八十八年六月二十八日申請開戶，該帳戶於八十八
      年十一月二十日開始集中退票，截至同年十二月三十一日止，共計退票金額為
      一千五百十一萬五千一百三十元，復有遠東商業銀行高雄五福分行九十年三月
      二十二日之遠銀五字第一○號函及其附件之退票、支票開戶申請及往來約定書
      存卷足考（見原審卷第四九至九二頁）。
  ２、付款人為臺灣銀行永和分行，帳號五四六○二號支票存款帳戶，係發票人佰慶
      行劉嘉陸於八十八年十二月二十日申請開戶，該帳戶自八十九年二月二十三日
      開始集中退票，截至八十九年六月二十三日止，總計退票金額為一千五百四十
      九萬九千八百二十元，此有臺灣銀行永和分行九十年三月二十九日（九十）銀
      永公字第一五九六號函及附件之支票存款往來約定書、支票存款帳戶往來紀錄
      分戶登錄卡附卷足考（見原審卷第四六至一００頁）。
  ３、付款人為中興商業銀行三民分行，所使用之六九四二號支票存款帳戶，係發票
      人楊金柱於八十八年四月一日開戶，該帳戶自八十八年八月二十二日開始集中
      退票，截至同年十二月三十一日止，共計退票八百十三萬九千八百六十四元，
      此有該銀行於九十年四月四日（九十）興民存字第六六號函及其附件之退票紀
      錄查詢單、支票存款開戶申請約定書等可資佐憑（見原審卷第一０八至一一八
      頁）。
  ４、故以上開三紙支票面額合計共二十萬一千四百二十元觀之，對被告當時已陷入
      窘迫之經濟生活，實係甚鉅之財產來源，惟被告對於客票之交付者及登記資料
      於原審或稱「可以提出」（見原審卷第四六頁），嗣又改稱「沒辦法提出」（
      見原審卷第一五六頁），已難認被告取得上開支票係本於相當之法律關係，即
      所謂「客票」，且被告既未紀錄支票之前手客戶資料及其聯絡方式，一旦持票
      人無法兌領欲追索時，被告焉如何行使其權利？觀諸上開支票皆自開戶日期二
      月餘至四月餘後，即開始大量集中退票，且退票金額高達八百十三萬餘元至一
      千五百四十九萬餘元之鉅，再被告將上開支票交付告訴人等之時間，皆於開始
      集中退票日前，顯見被告持交告訴人等之支票，均係來源不明，且其明知無法
      兌現，俗稱「芭樂票」之支票，應堪認定，益證被告係藉此詐術使告訴人與之
      成立法律關係，或延緩告訴人催索債務之情，至為顯然。
  (四)原審向財政部高雄市國稅局苓雅稽徵所調取被告於八十八年間之各類所得資料歸
    戶清單所載，皆未見有任何所得及收入（見原審卷第一二二頁），足證被告確於
    八十八年間已無固定經濟來源之事實，而被告於原審審理中亦坦認其當時資力不
    佳等語（見原審卷第一五八頁），足徵被告主觀上係基於為自己不法所有之意圖
    ，而對告訴人丙○○及戊○○等人詐取借款及電腦設備，另亦基於意圖為自己之
    不法利益，而對告訴人佯稱購屋而詐取房屋之占有使用利益甚明。
  (五)綜上所述，被告所辯上情，均顯為己卸責之詞，均不足採，本件事證明確，被告
    行使偽造私文書、詐欺取財及詐欺得利等犯行，均堪認定。
三、查信用卡簽帳單係標明特約商店、消費卡號、消費時間及金額，並由消費者簽名
    於上，表示確認與簽帳單所列內容相符之意，並執該簽帳單與日後郵寄之消費明
    細帳單核對，與收據之作用相同，自屬私文書之性質。被告於信用卡簽帳單上偽
    簽告訴人甲○○之署名，將使告訴人甲○○受發卡銀行催收消費款項之虞，自足
    生損害於甲○○，應成立刑法第二百十條偽造私文書罪，被告持告訴人甲○○向
    第一商業銀行申領之信用卡，在信用卡簽帳單偽簽告訴人甲○○之署名後持之向
    特約商店行使，致特約商店人員不疑有他，以為係告訴人甲○○消費，均足生損
    害於告訴人甲○○及第一商業銀行。故核被告行使偽造簽帳單私文書，向附表所
    示各特約商店消費詐購商品所為，係犯刑法第二百十六條、第二百十條及第三百
    三十九條第一項之行使偽造私文書罪及詐欺取財罪。而被告持前述支票先後向告
    訴人丙○○及戊○○等人詐取借款及電腦設備所為，係犯刑法第三百三十九條第
    一項之詐欺取財罪。又被告向告訴人乙○○佯稱購屋，實則詐取房屋之占有使用
    不法利益所為，係犯刑法第三百三十九條第二項、第一項之詐欺得利罪，公訴人
    認係刑法第三百三十九條第一項之詐欺取財罪，亦有未洽，惟此部份起訴之基本
    客觀事實同一，本院自得變更起訴法條審理。又被告偽造私文書之低度行為，應
    為其進而行使之高度行為所吸收，其偽造署名為偽造私文書之階段行為，均不另
    論罪。又被告上開多次行使偽造私文書及前述多次詐欺取財罪之犯行，時間緊接
    ，罪名相同，顯係基於概括之犯意所為，為連續犯，應依刑法第五十六條之規定
    ，論以一罪，並依法加重其刑。再者被告所為行使偽造私文書及詐欺取財罪間，
    有方法結果之牽連關係，為牽連犯，應從一重之行使偽造私文書罪處斷。被告所
    犯行使偽造私文書罪與詐欺得利罪，二罪間犯意各別，罪名互異，應予分論併罰
    。公訴人雖未就前述事實欄一(一)部分事實起訴，然此部份核與前開起訴論罪部分
    ，有牽連犯裁判上一罪關係；另前述事實欄一(二)、(四)部分亦未據起訴，惟此部份
    核與前開起訴論罪部分，均有連續犯裁判上一罪關係，本院均應併予審究，附此
    敘明。
四、原審予以論罪科刑固非無見，惟查：
  (一)被告係持告訴人甲○○原申領卡號為四五四一─八五七○─三○六九─八一一三
    號信用卡（即舊有之普卡），於附表所示時、地，盜刷消費詐購商品一節，已據
    告訴人於提出告訴時指陳甚明，而卷附之第一銀行信用卡消費明細表亦載明係「
    威士普，上述卡號」（見第二四五二一號偵查卷第二、四至六頁），足證被告盜
    刷消費所持信用卡，係屬告訴人之舊卡，原判決事實欄所認定被告係持辦妥變更
    之信用卡盜刷消費一節，即有未合，且被告所用之告訴人信用卡既無偽造、變造
    之情，自無原判決理由欄所敘「被告犯罪後，刑法第二百零一條之一第二項業已
    修正，並就持偽造之信用卡犯罪設專條處罰，於九十年六月二十日公佈，同年六
    月二十二日施行。比較新舊法之結果，以舊法有利於被告，依刑法第二條第一項
    但書之規定，應適用最有利於被告之舊法，即刑法第二百十六條、第二百十條之
    行使偽造私文書罪處罰」等情之適用，附此敘明。
  (二)被告於附表所示各特約商店所偽簽告訴人署名之簽帳單，分有二聯式與三聯式，
    已如前述，則被告於簽帳單上偽造告訴人甲○○署名之枚數（如附表所示），共
    計三十三枚，原判決認定十三枚一節，亦有未洽。
  (三)被告向告訴人乙○○佯稱購屋，實則詐取房屋之占有使用不法利益所為，係犯刑
    法第三百三十九條第二項、第一項之詐欺得利罪，原判決論以刑法第三百三十九
    條第一項之詐欺取財罪，適用法律亦有不當。
五、被告猶執前詞否認前揭犯行，提起上訴指摘原判不當，為無理由，但原判決既有
    可議，自應由本院予以撤銷改判。審酌被告犯罪動機、目的，為圖一己私利，竟
    盜刷他人信用卡，及以俗稱之芭樂票詐欺財物，破壞社會經濟交易秩序，犯罪手
    段及情節非輕，犯後猶未賠償告訴人損失與之和解，及斟酌其詐得財物價值，並
    念其於犯後尚能坦承部分犯行之態度等一切情狀，各量處如主文所示之刑，並依
    法定其應執行之刑。末查被告於信用卡簽帳單上偽造如附表所示「甲○○」之署
    名，共計三十三枚，均應依刑法第二百十九條之規定，併予宣告沒收。
六、被告經合法傳喚，無正當理由未於言詞辯論審理時到庭，爰不待其陳述，逕行判
    決。
據上論結，應依刑事訴訟法第三百六十九條第一項前段、第三百七十一條、第三百六
十四條、第二百九十九條第一項前段、刑法第五十六條、第二百十六條、第二百十條
、第三百三十九條第一項、第二項、第五十五條、第五十一條第五款、第二百十九條
，罰金罰鍰提高標準條例第一條前段，判決如主文。
本案經檢察官張其主到庭執行職務。
中    華    民    國     九十       年      十二      月      三十一    日
                              臺灣高等法院高雄分院刑事第六庭
                                  審判長法官  王憲義
                                        法官  謝靜雯
                                        法官  張意聰
右正本證明與原本無異。
本判決詐欺得利部分不得上訴。
如不服本判決關於行使偽造私文書部分，應於判決送達後十日內向本院提出上訴狀，
其未述理由者並應於提出上訴狀後十日內向本院補提理由書（應附繕本)。
                                      書記官  王婉蓉
中    華    民    國     九十一     年       一       月       三       日
附表：
┌──┬─────────┬──────┬──────┬─────────┬───┬───┐
│    │                  │盜刷地點及  │信用卡號及  │偽簽姓名及消費財物│簽帳單│偽造黃│
│編號│    盜刷時間      │特約商店    │發卡銀行    │金額              │聯數  │素卿署│
│    │                  │            │            │                  │      │名枚數│
├──┼─────────┼──────┼──────┼─────────┼───┼───┤
│    │                  │高雄市苓雅區│四五四一─八│甲○○            │二聯  │二枚  │
│    │                  │建國大順路，│五七○─三○│二萬三千七百元    │      │      │
│ 一 │八十八年四月一日  │家福股份有限│六九─八一一│                  │      │      │
│    │                  │公司        │三號，第一商│                  │      │      │
│    │                  │            │業銀行      │                  │      │      │
├──┼─────────┼──────┼──────┼─────────┼───┼───┤
│    │                  │            │            │甲○○            │二聯  │二枚  │
│ 二 │八十八年四月六日  │  同 右     │  同  右    │一萬一千八百五十元│      │      │
│    │                  │            │            │                  │      │      │
├──┼─────────┼──────┼──────┼─────────┼───┼───┤
│    │                  │高雄市三民區│            │甲○○            │二聯  │二枚  │
│    │                  │平等路一七一│            │五千四百零五元    │      │      │
│ 三 │八十八年四月九日  │號一樓，吉安│  同  右    │                  │      │      │
│    │                  │大股份有限公│            │                  │      │      │
│    │                  │司          │            │                  │      │      │
├──┼─────────┼──────┼──────┼─────────┼───┼───┤
│    │                  │高雄市苓雅區│            │甲○○            │二聯  │二枚  │
│ 四 │八十八年四月十二日│大順路，家福│  同  右    │七千五百八十四元  │      │      │
│    │               │股份有限公司│            │                  │      │      │
├──┼─────────┼──────┼──────┼─────────┼───┼───┤
│    │                  │高雄市三民區│            │甲○○            │二聯  │二枚  │
│    │                  │平等路一七一│            │三千零五十五元    │      │      │
│ 五 │八十八年四月十六日│號一樓，吉安│  同  右    │                  │      │      │
│    │                  │大股份有限公│            │                  │      │      │
│    │                  │司          │            │                  │      │      │
├──┼─────────┼──────┼──────┼─────────┼───┼───┤
│    │八十八年五月十一日│高雄市新興區│            │甲○○            │二聯  │二聯  │
│ 六 │                  │文橫路，ＴＥ│  同  右    │二百三十二元      │      │      │
│    │                  │ＹＡ  ＣＯ有│            │                  │      │      │
│    │                  │限公司      │            │                  │      │      │
├──┼─────────┼──────┼──────┼─────────┼───┼───┤
│    │                  │高雄市苓雅區│            │甲○○            │三聯  │三枚  │
│ 七 │八十八年五月十一日│輔仁路一二六│            │一千五百四十五元  │      │      │
│    │                  │號一樓，昱修│  同  右    │                  │      │      │
│    │                  │企業有限公司│            │                  │      │      │
├──┼─────────┼──────┼──────┼─────────┼───┼───┤
│    │                  │高雄市左營區│            │甲○○            │三聯  │三枚  │
│ 八 │八十八年五月十二日│至聖路一五二│  同  右    │二千元            │      │      │
│    │                  │號一樓，怡媛│            │                  │      │      │
│    │                  │精品服飾商店│            │                  │      │     │
├──┼─────────┼──────┼──────┼─────────┼───┼───┤
│    │                  │            │            │甲○○            │三聯  │三枚  │
│ 九 │八十八年五月十二日│  同  右    │  同  右    │三千元            │      │      │
│    │                  │            │            │                  │      │      │
├──┼─────────┼──────┼──────┼─────────┼───┼───┤
│    │                  │            │            │甲○○            │三聯  │三枚  │
│ 十 │八十八年五月十二日│  同  右    │  同  右    │二千元            │      │      │
│    │                  │            │            │                  │      │      │
├──┼─────────┼──────┼──────┼─────────┼───┼───┤
│    │                  │            │            │甲○○            │三聯  │三枚  │
│十一│八十八年五月十三日│  同  右    │  同  右    │二千元            │      │      │
│    │                  │            │            │                  │      │      │
├──┼─────────┼──────┼──────┼─────────┼───┼───┤
│    │                  │            │            │甲○○            │三聯  │三枚  │
│十二│八十八年五月十三日│  同  右    │  同  右    │二千元            │      │      │
│    │                  │            │            │                  │      │      │
├──┼─────────┼──────┼──────┼─────────┼───┼───┤
│    │                  │            │            │甲○○            │三聯  │三枚  │
│十三│八十八年五月十三日│  同  右    │  同  右    │三千元            │      │      │
│    │                  │            │            │                  │      │      │
└──┴─────────┴──────┴──────┴─────────┴───┴───┘
附錄本判決論罪科刑適用法條
刑法第二百一十條
偽造、變造私文書，足以生損害於公眾或他人者，處五年以下有期徒刑。
刑法第二百一十六條
行使第二百十條至第二百十五條之文書者，依偽造、變造文書或登載不實事項或使登
載不實事項之規定處斷。
刑法第三百三十九條
意圖為自己或第三人不法之所有，以詐術使人將本人或第三人之物交付者，處五年以
下有期徒刑、拘役或科或併科一千元以下罰金。
以前項方法得財產上不法之利益或使第三人得之者，亦同。
前二項之未遂犯罰之。
                                                                        Ｋ


司法院資訊處製作；財團法人民間司法改革基金會備份。
